臺灣高等法院臺南分院刑事判決　　　　　　九十一年度上訴字第八八三號　　　Ｇ
　　　上　訴　人　臺灣嘉義地方法院檢察署檢察官
　　　被　　　告　甲　○　○
右上訴人因被告違反毒品危害防制條例案件，不服臺灣嘉義地方法院九十一年度訴字
第一七四號中華民國九十一年六月十日第一審判決（起訴案號：臺灣嘉義地方法院檢
察署九十一年度毒偵字第二一六號；併辦案號：臺灣嘉義地方法院檢察署九十一年度
毒偵字第二八一號、九十一年度毒偵字第五一九號【內含四六八號】），提起上訴，
本院判決如左：
      主      文
原判決撤銷。
甲○○連續施用第一級毒品，累犯，處有期徒刑壹年陸月。
扣案注射針筒壹支、吸管伍支、橡膠管壹條均沒收。
      事      實
一、甲○○曾因偽造有價證券、竊盜及違反毒品危害防制條例等案，經法院分別判處
    有期徒刑一年八月、六月、七月確定，於民國（下同）九十年九月十九日縮刑期
    滿執行完畢。甲○○前因施用第一級毒品海洛因案件，經觀察、勒戒後，認無繼
    續施用毒品之傾向，經臺灣嘉義地方法院於八十七年七月二十七日，以八十七年
    度訴字第二三七號為免刑判決確定後，復因施用第一級毒品海洛因案件，經觀察
    、勒戒後，認有繼續施用毒品之傾向，由臺灣嘉義地方法院裁定施以強制戒治一
    年，並由公訴人提起公訴，於八十八年三月二十六日，經臺灣嘉義地方法院以八
    十八年度訴字第一０四號判處有期徒刑七月確定。其又基於概括之犯意，自於九
    十年十二月間某日起，至九十一年四月二十日止，在嘉義縣新港鄉中庄村一六０
    巷六號住處，以注射之方式，連續非法施用海洛因多次，平均一天施用一次。為
    警於九十一年二月二十二日十九時許，在嘉義縣新港鄉中庄村一六０巷六號住處
    查獲，並扣得其所有供施用海洛因所用之注射針筒一支、吸管五支、橡膠管一條
    。又於九十一年二月二十五日晚上九時十分許，經臺灣嘉義地方法院檢察署採尿
    送驗結果，尿液確呈嗎啡陽性反應。又於九十一年五月一日上午十一時四十五分
    回溯四十八小時前某時，在不詳地點，施用海洛因一次，經警於九十一年五月一
    日採尿送驗呈嗎啡陽性反應，始查悉上情。
二、案經嘉義縣警察局民雄分局報請臺灣嘉義地方法院檢察署檢察官，暨臺灣嘉義地
    方法院檢察署檢察官自動檢舉偵查起訴及送請併辦。
      理      由
一、訊之被告甲○○坦承前開犯行，且被告於九十一年二月二十二日十九時為警查獲
    及九十一年二月二十五日晚上九時十分許、九十一年五月一日上午十一時四十五
    分許經檢察官及警方分別採尿送驗結果，均呈嗎啡陽性反應，有台灣檢驗科技股
    份有限公司濫用藥物尿液檢驗報告、嘉義縣衛生局九十一年三月六日、嘉義縣衛
    生局九十一年五月八日煙毒尿液檢驗單各一紙在卷可參，並有扣案之注射針筒一
    支、吸管五支、橡膠管一條可證。核上足稽，被告之自白與事實相符，其確有前
    述連續非法施用海洛因多次之犯行。
二、被告前因施用第一級毒品海洛因案件，經觀察、勒戒後，認無繼續施用毒品之傾
    向，經本院於八十七年七月二十七日，以八十七年度訴字第二三七號為免刑判決
    確定後，復因施用第一級毒品海洛因案件，經觀察、勒戒後，認有繼續施用毒品
    之傾向，由臺灣嘉義地方法院裁定施以強制戒治一年，並由公訴人提起公訴，於
    八十八年三月二十六日，經臺灣嘉義地方法院以八十八年度訴字第一０四號判處
    有期徒刑七月確定，以上有臺灣嘉義地方法院八十七年度訴字第二三七號判決書
    影本、八十八年度訴字第一０四號判決影本、台灣嘉義地方法院檢察署刑案資料
    查註紀錄表、台灣高等法院被告全國前案紀錄表可證。足證被告確有因施用毒品
    ，經觀察、勒戒認無繼續施用毒品之傾向，而為免刑判決確定後，五年以內再犯
    施用毒品，又經觀察、勒戒，仍有繼續施用毒品之傾向，並令入戒治處所，施以
    強制戒治一年，且經臺灣嘉義地方法院判處有期徒刑七月確定，又於五年以內三
    犯本件施用毒品之犯行。又被告於心智正常之狀態下，而施用海洛因，足見被告
    對此行為乃係有所認識，且有意使其發生，足證其主觀上對此有故意之犯意甚明
    。本件事證明確，被告犯行堪以認定。
三、按海洛因係毒品危害防制條例第二條第二項第一款所定之第一級毒品。核被告施
    用第一級毒品海洛因所為，係犯該條例第十條第一項施用第一級毒品罪。被告施
    用前持有海洛因之低度行為，應為施用之高度行為所吸收，不另論罪。被告多次
    施用海洛因之犯行，時間緊接，構成要件相同，顯係基於概括之犯意為之，應依
    連續犯之規定，以一罪論，並加重其刑。又被告曾因偽造有價證券、竊盜及違反
    毒品危害防制條例等案，經法院分別判處有期徒刑一年八月、六月、七月確定，
    於九十年九月十九日縮刑期滿執行完畢。有台灣嘉義地方法院檢察署刑案資料查
    註紀錄表可參，其於五年以內再犯本件有期徒刑以上之罪，為累犯，依刑法第四
    十七條之規定加重其刑，並遞加重之。又被告除於九十一年二月二十五日晚上九
    時十分許，回溯四十八小時前某時，施用海洛因之犯行業據公訴人起訴外，其餘
    併辦部分（臺灣嘉義地方法院檢察署九十一年度毒偵字第二八一號、九十一年度
    毒偵字第五一九號【內含四六八號】），被告施用海洛因之犯行，雖均未據起訴
    ，然該未起訴之部分事實與起訴之犯罪事實既具連續犯裁判上一罪之關係，為起
    訴效力所及，基於審判不可分原則，本院自應併予以審判。
四、原審予以論罪科刑，並量處有期徒刑一年，固非無見。唯查：被告又於九十一年
    五月一日上午十一時四十五分回溯四十八小時前某時，在不詳地點，施用海洛因
    一次，此部分原審未及審酌，即有未洽。檢察官上訴意旨亦執此指摘原判決此部
    分不當，為有理由，自應由本院將原判決撤銷改判。爰審酌被告前曾施用毒品，
    經觀察勒戒，獲邀寬典予免刑判決後，猶不思悔改，又再度施用毒品，復犯本件
    之罪，顯然缺乏禁絕毒害之決心，犯罪後坦承犯行，態度良好等一切情狀，量處
    如主文第二項所示之刑，以示懲儆。扣案之注射針筒一支、吸管五支、橡膠管一
    條，為被告所有供施用海洛因所用之物，業經被告供明在卷，併依刑法第三十八
    條第一項第二款宣告沒收。
據上論斷，應依刑事訴訟法第三百六十九條第一項前段、第三百六十四條、第二百九
十九條第一項前段，毒品危害防制條例第十條第一項，刑法第十一條前段、第五十六
條、第四十七條、第三十八條第一項第二款，判決如主文。
本案經檢察官楊治宇到庭執行職務。
中    華    民    國      九十一      年      八      月      廿八      日
                                  臺灣高等法院臺南分院刑事第六庭
                                      審判長法官  楊    明    章
                                            法官  戴    勝    利
                                            法官  顏    基    典
右正本證明與原本無異。
如不服本判決，應於判決送達後十日內向本院提出上訴狀，其未敘述理由者並應於提
出上訴狀後十日內向本院補提理由書（應附繕本)。
                                      法院書記官  呂    嘉    文
中    華    民    國      九十一      年      八      月      三十      日
附錄本判決論罪科刑法條：
毒品危害防制條例第十條第一項：
施用第一級毒品者，處六月以上五年以下有期徒刑。
